【裁判字號】    98,審訴,1796
【裁判日期】    980930
【裁判案由】    毒品危害防制條例
【裁判全文】
臺灣桃園地方法院刑事判決            98年度審訴字第1796號
公  訴  人  臺灣桃園地方法院檢察署檢察官
被      告  甲○○
上列被告因違反毒品危害防制條例案件，經檢察官提起公訴（98
年度毒偵字第1036號），嗣於本院準備程序進行中，被告就被訴
事實為有罪之陳述，經本院告知簡式審判程序意旨，並聽取當事
人之意見後，本院合議庭裁定改由受命法官獨任依簡式審判程序
審理，並判決如下：
    主  文
甲○○施用第一級毒品，累犯，處有期徒刑拾壹月，扣案第一級
毒品海洛因壹包含袋（驗餘毛重零點玖玖公克）沒收銷燬之。
    事  實
一、甲○○前於民國87年間因施用毒品案件，經本院以87年度毒
    聲字第2002號裁定送觀察、勒戒後，認有繼續施用毒品之傾
    向，復經本院以88年度毒聲字第223 號裁定令入戒治處所施
    以強制戒治，嗣經本院以88年度毒聲字第3213號裁定停止戒
    治併付保護管束出所，再經本院以88年度毒聲字第7618號裁
    定撤銷停止戒治後，於89年10月18日執行完畢釋放出所，並
    經臺灣桃園地方法院檢察署檢察官以90年度戒偵字第291 號
    為不起訴處分確定；又於上開強制戒治執行完畢釋放後5 年
    內之90年間，再因連續施用第一級毒品案件，經本院以91年
    度毒聲字第1252號裁定令入戒治處所施以強制戒治後，嗣經
    本院以92年度毒聲字第609 號裁定停止戒治併付保護管束，
    於92年4 月9 日出所，迄92年7 月4 日保護管束期滿，未經
    撤銷停止戒治，視為強制戒治執行完畢，該次連續施用第一
    級毒品犯行並經本院以91年度訴字第1101號判決判處有期徒
    刑10月確定；復於91年間，因搶奪案件，經本院以91年度訴
    字第1123號判決判處有期徒刑1 年2 月，嗣經臺灣高等法院
    以92年度上訴字第248 號判決駁回上訴確定；上開二罪並經
    臺灣高等法院以92年度聲字第1311號裁定定應執行有期徒刑
    1 年10月確定後，於94年5 月13日假釋併付保護管束出監，
    於94年8 月12日保護管束期滿，假釋未經撤銷，其未執行之
    刑以已執行論（於本案構成累犯）。詎猶不知悛悔，復基於
    施用第一級毒品海洛因之犯意，於98年2 月26日上午某時，
    在其位於桃園縣桃園市○○路1143巷53號之住處內，以針筒
    注射方式施用海洛因1 次。嗣於同日下午1 時10分許，在桃
    園縣桃園市○○路○ 段126 號對面為警查獲，並扣得第一級
    毒品海洛因1 包含袋（驗餘毛重0.99公克）。
二、案經桃園縣政府警察局移送臺灣桃園地方法院檢察署檢察官
    偵查起訴。
    理  由
一、本案被告甲○○所犯之罪，並非法定刑為死刑、無期徒刑或
    最輕本刑3 年以上有期徒刑之罪，亦非高等法院管轄第一審
    之案件，而被告於準備程序中就被訴事實已為有罪之陳述，
    經本院告知簡式審判程序之旨，並聽取當事人之意見後，本
    院合議庭乃依刑事訴訟法第273 條之1 第1 項規定，裁定改
    由受命法官獨任進行簡式審判程序，合先敘明。
二、上揭事實，業據被告甲○○於本院審理中坦承不諱，而被告
    為警查獲後所採集之尿液檢體，經送請台灣檢驗科技股份有
    限公司以酵素免疫分析法初步檢驗，再佐以氣相層析質譜儀
    分析法確認檢驗結果均呈鴉片類陽性反應，此有桃園縣政府
    警察局毒品案被採尿人真實姓名與編號對照表及台灣檢驗科
    技股份有限公司濫用藥物檢驗報告（尿液部分）各1 紙附卷
    可稽，且現場查獲之粉末1 包含袋（驗餘毛重0.99公克），
    經送台灣檢驗科技股份有限公司鑑驗結果，確呈海洛因陽性
    反應，此有台灣檢驗科技股份有限公司濫用藥物檢驗報告（
    藥物部分）1 紙在卷可參，足認被告上開任意性之自白確與
    事實相符，應堪採信。又按毒品危害防制條例於92年7 月9
    日修正公布，自93年1 月9 日施行，而依修正後之規定，僅
    限於「初犯」及「5 年後再犯」2 種情形，始應先經觀察、
    勒戒或強制戒治程序。倘被告於5 年內已再犯，經依法追訴
    處罰，縱其第3 次（或第3 次以上）再度施用毒品之時間，
    在初犯經觀察、勒戒或強制戒治執行完畢釋放5 年以後，已
    不合於「5 年後再犯」之規定，且因已於「5 年內再犯」，
    顯見其再犯率甚高，原實施觀察、勒戒或強制戒治，已無法
    收其實效，即應依該條例第10條規定處罰；又所謂5 年戒斷
    期間之計算，係指相鄰之前後2 次施用毒品時間之間隔而言
    ，非可飛躍自初次起算其5 年期間（最高法院95年度第7 次
    刑事庭會議決議、97年度第5 次刑事庭會議決議、最高法院
    95 年 台非字第65號判決參照）。經查，本件被告於前案強
    制戒治執行完畢後5 年內，再因連續施用第一級毒品案件，
    經本院以91年度訴字第1101號判決判處有期徒刑10月確定，
    此有臺灣高等法院被告前案紀錄表1 份在卷足憑，是本件被
    告施用毒品犯行雖已於前案強制戒治執行完畢後5 年後，惟
    其已於5 年內再犯，依上開說明，仍應追訴處罰。綜上，本
    件事證明確，被告犯行堪以認定，應依法論科。
三、核被告甲○○所為，係犯毒品危害防制條例第10條第1 項之
    施用第一級毒品罪，其施用第一級毒品前後持有第一級毒品
    之低度行為，應為其施用第一級毒品之高度行為所吸收，不
    另論罪。被告有事實欄所載之犯罪及科刑執行情形，有臺灣
    高等法院被告前案記錄表足憑，其於5 年內故意再犯本案有
    期徒刑以上之罪，為累犯，應依法加重其刑。爰審酌被告犯
    後坦承犯行而態度良好、施用毒品係戕害自身健康，對他人
    並不生重大危害等一切情狀，量處如主文所示之刑。至扣案
    粉末1 包含袋（驗餘毛重0.99公克），確呈海洛因陽性反應
    ，此係屬違禁物，且被告於警詢、偵訊及本院審理中均坦承
    為其所有且係施用所剩餘，應依毒品危害防制條例第18條第
    1 項前段規定，予以宣告沒收銷燬之，附此敘明。
四、至公訴意旨另認：被告甲○○基於施用第二級毒品安非他命
    之犯意，而於98年2 月下旬某日，在桃園縣桃園市境內，施
    用第二級毒品安非他命1 次部分，業經公訴人撤回此部分之
    起訴，有臺灣桃園地方法院檢察署檢察官98年度聲撤字第46
    號撤回起訴書1 份在卷可按，本院自不就此為審理，附此敘
    明。
據上論斷，應依刑事訴訟法第273 條之1 第1 項、第299 條第1
項前段，毒品危害防制條例第10條第1 項、第18條第1 項前段，
刑法第11條、第47條第1 項，判決如主文。
本案經檢察官黃怡菁到庭執行職務。
中    華    民    國    98    年    9     月    30    日
                        刑事庭  法  官  鍾雅蘭
以上正本證明與原本無異。
如不服本判決，應於判決送達後10日內向本院提出上訴狀（應附
繕本），其未敘述上訴理由者，應於上訴期間屆滿後20日內補提
理由書狀於本院，上訴於臺灣高等法院。
                                書記官  楊郁馨
中    華    民    國    98    年    9     月    30    日
附錄本案論罪科刑法條：
毒品危害防制條例第10條第1 項
施用第一級毒品者，處6 月以上5 年以下有期徒刑


司法院資訊處製作；財團法人民間司法改革基金會備份。
